臺灣高等法院臺南分院刑事裁定
110年度抗字第388號
抗  告  人  
即  受刑人  林巧軒



上列抗告人因聲請撤銷緩刑案件，不服臺灣臺南地方法院中華民
國110年4月29日裁定（110年度撤緩字第58號），提起抗告，本
院裁定如下：
    主  文
原裁定撤銷，發回臺灣臺南地方法院。 
    理  由
一、原裁定意旨略以：受刑人即抗告人前因詐欺案件，經原審法
    院於民國109年7月31日以109年度簡字第2356號判處有期徒
    刑1年2月，緩刑3年，並於109年9月8日確定（緩刑期間至11
    2年9月7日止）。竟於緩刑期前即103年10月至12月間，故意
    更犯詐欺罪，經原審法院以109年度訴字第636號判決判處有
    期徒刑1年1月（四罪）、1年、1年2月，應執行有期徒刑1年
    6月，並於109年11月3日確定，此經原審審閱上開兩案判決
    及臺灣高等法院被告前案紀錄表無誤。是受刑人確有於緩刑
    期前故意犯他罪，而在緩刑期內受逾6月有期徒刑宣告確定
    之事實，即堪認定，是檢察官聲請撤銷其緩刑之宣告，即應
    准許等語。
二、本件抗告意旨略以：抗告人因不知自己被通緝，本案與後案
    皆為同一時間（109年）、同時開庭及均宣判緩刑，並非再
    故意犯罪，這些日子以來已深覺後悔，真的覺得對不起那些
    被害人，目前有1年幼5歲女兒須撫養，覺得撤銷（緩刑）對
    抗告人有失公平，希望再詳查，且撤銷緩刑，女兒去處不知
    要去哪裡，希望再給抗告人一次機會能好好陪女兒成長等語
    。
三、按受緩刑之宣告，而有下列情形之一者，撤銷其宣告：一、
    緩刑期內因故意犯他罪，而在緩刑期內受逾6月有期徒刑之
    宣告確定者；二、緩刑前因故意犯他罪，而在緩刑期內受逾
    6月有期徒刑之宣告確定者，刑法第75條第1項定有明文。考
    其立法意旨略稱：緩刑制度係為促使惡性輕微之被告或偶發
    犯、初犯改過自新而設，如於緩刑期間、緩刑期前故意犯罪
    ，且受不得易科罰金之有期徒刑以上刑之宣告確定者（意即
    應入監服刑），足見行為人並未因此而有改過遷善之意，此
    等故意犯罪之情節較刑法第75條之1「得」撤銷之原因為重
    ，不宜給予緩刑之寬典，而有「應」撤銷緩刑之必要；又緩
    刑前因故意犯他罪，在緩刑期內受徒刑以上刑之宣告確定者
    ，須在緩刑期滿前，後案之裁判已確定，始得撤銷緩刑之宣
    告。
四、經查，本件抗告人前於103年12月11日因犯刑法第339條之4
    第1項第3款之以網際網路對公眾而散布犯詐欺取財罪，經原
    審法院於109年7月31日以109年度簡字第2356號判處有期徒
    刑1年2月，緩刑3年，並於109年9月8日確定（緩刑期間自10
    9年9月8日起至112年9月7日止，下稱前案）。惟抗告人於前
    開緩刑前之103年10月至12月間，故意更犯相同罪名之詐欺
    取財罪，經原審法院以109年度訴字第636號判決判處有期徒
    刑1年1月（4罪）、1年（1罪）、1年2月（1罪），應執行有
    期徒刑1年6月，並諭知緩刑2年，於109年11月3日確定（下
    稱後案）等情，有臺灣高等法院被告前案紀錄表及前述相關
    刑事判決書各1份在卷可稽，是抗告人確有於緩刑前因故意
    犯他罪，而在緩刑期內受逾6月有期徒刑之宣告確定，堪以
    認定。而抗告人於緩刑前犯後案，受應執行有期徒刑1年6月
    ，緩刑2年之宣告，應執行之刑雖已逾有期徒刑6月，惟依前
    揭說明，刑法第75條第1項第2款規定「緩刑前因故意犯他罪
    ，而在緩刑期內受逾6月有期徒刑之宣告確定者」係指緩刑
    前故意犯罪，而受不得易科罰金之有期徒刑以上刑之宣告確
    定者（意即應入監服刑），抗告人所犯後案既經原審法院宣
    告緩刑2年確定，在緩刑期滿前，是否應入監服刑尚屬未定
    ，何能以抗告人後案所犯經宣告緩刑之罪即認定抗告人前案
    緩刑宣告有撤銷之必要，原審未予敘明，逕依刑法第75條第
    1項第2款撤銷抗告人前案之緩刑宣告，似與上揭刑法第75條
    之立法理由不符，是否適法，尚有疑義。且後案判決之緩刑
    宣告若於緩刑期滿未經撤銷，後案判決宣告之刑將因而失其
    效力，致使後案判決之刑之宣告是否失其效力猶屬未定之情
    狀下，即撤銷前案判決之緩刑宣告，顯屬輕重失衡，對受刑
    人有失公平，亦恐有與刑法第76條前段規定意旨相違之虞，
    抗告意旨指摘原裁定不當，非無理由，原裁定既有上開可議
    之處，應由本院將原裁定撤銷，並為保障當事人權益及兼顧
    其審級利益，爰將本案發回原審法院詳為審認說明後，另為
    妥適之處理。
據上論斷，應依刑事訴訟法第413條前段，裁定如主文。
中　　華　　民　　國　　110 　年　　5 　　月　　18　　日
                  刑事第二庭    審判長法  官  陳顯榮
                                      法  官  陳弘能
                                      法  官  黃裕堯
以上正本證明與原本無異。
不得再抗告。
　　　　　　　　　　　　　　　　　　　書記官　蔡孟芬　　
中　　華　　民　　國　　110 　年　　5 　　月　　18　　日